# 未入账无形资产评估投资子公司是否确认递延负债

提问人：wx_5b0fa5439c95 时间：2020-02-25 08:05:37
各位老师好！请教大家，我单位用未入账专利权经评估后，投资新设子公司，经查询陈老师 2014 年的相关回帖，得知我公司是属于不含商业实质的活动，因此，针对此项投资，总部未做账务处理，子公司按照评估价入账并摊销。
我公司按照财税【 2016 】 101 号文 《财政部 国家税务总局关于完善股权激励和技术入股有关所得税政策的通知》规定，（一）企业或个人以技术成果投资入股到境内居民企业，被投资企业支付的对价全部为股票（权）的，企业或个人可选择继续按现行有关税收政策执行，也可选择适用递延纳税优惠政策。选择技术成果投资入股递延纳税政策的，经向主管税务机关备案，投资入股当期可暂不纳税，允许递延至转让股权时，按股权转让收入减去技术成果原值和合理税费后的差额计算缴纳所得税。我公司已在税务局办理了递延纳税备案，那请教各位老师，总部层面是否需要确认递延所得税负债，合并层面是否需要抵消该递延所得税负债？

回答人：chenyiwei
因为该项暂时性差异是与对子公司的股权投资相关，且预计转回时间为日后转让股权时，而何时转让股权在很大程度上是由本企业自主控制的，所以根据《企业所得税第 18 号——所得税》第十二条规定，如果在可预见的未来没有处置该股权投资的计划，则无需确认该项递延所得税负债。如果不能确保在可预见的未来不会处置该子公司股权，则需确认递延所得税负债，该项递延所得税负债在合并报表层面继续保留。